# Instalación de Paquetes

Hay varias formas de instalar paquetes. Hoy te cuento una con la que podes instalar y llamar varios paquetes juntos!

Si te resulta más fácil, podes copiar y pegar los pasos en todos tus trabajos.

Te muestro el proceso de 3 pasos:

```{r setup, include=FALSE}

knitr::opts_chunk$set(warning = FALSE, message = FALSE) 

```

## 1° Paso

Para realizar la instalación y el llamado de los paquetes debemos correr (Run) la función **ipak()**[^1]

[^1]: Fuente: <https://gist.github.com/stevenworthington/3178163>

```{r}
ipak <- function(pkg){
  new.pkg <- pkg[!(pkg %in% installed.packages()[, "Package"])]
  if (length(new.pkg)) 
    install.packages(new.pkg, dependencies = TRUE)
  sapply(pkg, require, character.only = TRUE)
}
```

## 2° Paso

Creamos un objeto llamado **packages(),** el cual contiene los diversos paquetes a utilizar.

Los paquetes los escribimos entre comillas y separados por comas:

```{r}
packages <- c("tidyverse","cluster","tidyr")

```

## 3° Paso

Por último debemos correr (Run) la linea **ipak()**, con esto ya se realizará el proceso de instalación y de llamado de los paquetes detallados en el paso 2:

```{r}
ipak(packages)


```

------------------------------------------------------------------------

    Listo!  paquetes instalados!! Ahora a trabajar!

--------

[Yanel Paulette](https://yanelpaulette.netlify.app/)
